【裁判字號】    88,易,1849
【裁判日期】    891117
【裁判案由】    違反都市計劃法
【裁判全文】
臺灣臺南地方法院刑事判決                        八十八年度易字第一八四九號
    公  訴  人  臺灣台南地方法院檢察署檢察官
    被      告  乙○○
右列被告因違反都市計劃法案件，經檢察官提起聲請簡易判決處刑（八十八年度偵字
第四Ｏ四八號），本院台南簡易庭認不宜依簡易判決處刑，移由本院刑事庭依通常程
序審理，本院判決如左：
    主  文
乙○○無罪。
    理  由
一、公訴意旨略以：被告乙○○係位於台南市○○路八四號一、二樓之「君懷念理容
    總匯」之負責人，其於都市計劃住宅區內經營理容於上址二樓，經台南市政府於
    民國八十七年九月二十三日查獲，並以八十七年十月一日八七南市工都字第三二
    二九五號函，命令停止違規使用之項目，詎其不遵守命令，仍繼續營業，復經台
    南市政府於八十八年二月二十六日二十時三十分許查獲，其招牌改為「彩虹鈴美
    容美體」，更增加視聽歌唱業務。因認被告乙○○違反都市計劃法台灣省施行細
    則第十六條第二項及都市計劃法第七十九條之規定，而應依都市計劃法第八十條
    處斷云云。
二、按犯罪事實，應依證據認定之，無證據不得推定其犯罪事實，又不能證明被告犯
    罪者，應諭知無罪之判決，刑事訴訟法第一百五十四條、第三百零一條第一項分
    別定有明文。本件公訴人認被告涉有右揭犯行，係以該店二次遭台南市政府查獲
    時，名稱及負責人均為被告，並未變更登記，並有台南市政府建設局函、臺南政
    府行政處分書、送達證書各一紙及現場記錄表二紙附卷可憑，固非無見，惟訊據
    被告乙○○雖坦承曾在上址住宅區經營理容業務，惟辯稱已於八十八年過年後即
    頂讓該店與甲○○等語。經查，被告前揭所辯核與證人陳勝次於偵查中及本院訊
    問時結證相符（見偵卷第十三頁背面、本院八十八年七月十三日訊問筆錄），又
    台南市政府第二次於八十八年二月二十六日至上址查緝時，在現場紀錄表上負責
    人欄內簽名者為「甲○○」（見偵卷第七頁背面），且台南市稅捐稽徵處八十八
    年三月份娛樂稅核定稅額繳款書中記載代徵人「彩虹鈴美容」、負責人「甲○○
    」（見偵卷第十七頁），則被告所辯其於八十八年過年後即將店頂讓給別人一詞
    ，應非虛構，尚不能以該店未變更登記店名及負責人，遽認被告尚為該店之負責
    人。綜上所述，依調查證據所得既不能證明被告確為該建築物之所有權人、使用
    人或管理人，不能證明被告犯罪，依法應為被告乙○○無罪之諭知。
據上論斷，應依刑事訴訟法第四百五十二條、第三百零一條第一項前段，判決如主文
。
本案經檢察官陳明進到庭執行職務。
中      華      民      國      八十九      年    十一    月    十七    日
                                  臺灣臺南地方法院刑事第三庭
                                          法  官  高如宜
右正本證明與原本無異。
如不服本判決，應於判決送達後十日內向本院提出上訴狀( 應附繕本 )。
                                          書記官  劉岳文
中      華      民      國      八十九      年    十一    月    十七    日


司法院資訊處製作；財團法人民間司法改革基金會備份。
